臺灣高等法院臺中分院刑事判決　　　　　　　　　九十三年度上易字第一四二六號
　　上　訴　人
　　即　被　告　乙○○
右上訴人因賭博等案件，不服臺灣台中地方法院九十三年度易字第一四六四號中華民
國九十三年十月二十日第一審判決（起訴案號：臺灣台中地方法院檢察署九十三年度
速偵字第六一八號），提起上訴，本院判決如左：
      主  文
上訴駁回。
      事  實
一、乙○○基於賭博之概括犯意，自民國（下同）九十三年四月一日起，以每月租金
    新臺幣（下同）四千九百五十元之代價，向丙○○（同案被告，業經原審判處有
    期徒刑三月，如易科罰金，以百元折算一日確定）承租其所經營臺中市○○區
    ○○路七二六號「富比多便利商店」前騎樓，擺設乙○○所有非屬電子遊戲場業
    管理條例所規範之電子遊戲機「選物販賣機（II代）」一臺（即扣案編號二），
    並由乙○○負責提供可供賭客兌換之ＤＶＤ光碟機（價值約一千九百十元）、烘
    碗機、手提音響、咖啡機、烤麵包機、對筆、保溫瓶等財物，另由丙○○在上開
    商店內，負責兌換上開財物予不特定之成年賭客。乙○○與丙○○並共同連續以
    上開「選物販賣機（II代）」為賭具，在該騎樓之公眾得出入之場所，多次與不
    特定之成年人，相互賭博財物。其等之賭博方式為：由賭客每次以十元硬幣投入
    上開選物販賣機中，夾取綁有紅包袋之娃娃、香煙或膠水等物品。再依所夾中之
    紅包袋內裝之兌換點券，選擇單次或累積一定點數後，向丙○○兌換上開財物；
    如未夾中，則該次之十元硬幣即歸由乙○○取得（惟如於限定之五分鐘內，連續
    投幣達一百五十元至二百元不等，則該「選物販賣機（II代）」之程式，設定可
    強制夾得一個綁有紅包袋之娃娃、香煙或膠水等物品）。迄至九十三年五月三日
    下午三時許，為警在上址，查獲在場之乙○○及丙○○，並扣得乙○○所有上開
    「選物販賣機（II代）」之賭具一臺（含ＩＣ板一片），及乙○○所有，供與丙
    ○○共同犯賭博罪所用之兌換點券共計十二張。
二、案經臺中市警察局第五分局報請臺灣臺中地方法院檢察署檢察官偵查後，聲請簡
    易判決處刑，原審法院臺中簡易庭認不宜簡易判決處刑，簽移原審法院刑事庭改
    依通常程序審理。
      理  由
一、訊據被告乙○○固不否認：曾於右揭時地，以每月四千九百五十元之代價，向被
    告丙○○承租上開地點，擺設伊所有扣案編號二之「選物販賣機（II代）」一臺
    。並由被告乙○○負責提供可供客人兌換之上開ＤＶＤ光碟機等財物，另由被告
    丙○○在上開商店內，負責兌換上開財物予不特定之成年客人。上開「選物販賣
    機（II代）」之把玩方式為：由客人每次以十元硬幣投入上開選物販賣機中，夾
    取綁有紅包袋之娃娃、香煙或膠水等物品。再依所夾中之紅包袋內裝之兌換點券
    ，單次或累積地向被告丙○○兌換上開財物；如未夾中，則該次之十元硬幣則歸
    由被告乙○○取得（惟如於限定之五分鐘內，連續投幣達一百五十元至二百元不
    等，則該「選物販賣機（II代）」之程式，設定可強制夾得一個綁有紅包袋之娃
    娃、香煙或膠水等物品）。嗣為警查獲，並扣得上開證物之事實。惟矢口否認有
    何賭博之犯行，辯稱：其僅提供客人兌換價值二千元以下之獎品，不得兌換現金
    ，故其應無賭博之犯行云云。惟查：
  １、按刑法上之賭博罪為對合犯，苟以偶然之輸贏率，決定財物（包括金錢及其他
      有經濟價值之物品）之得、喪，罪即成立，並不以雙方輸贏之標的同一為必要
      。被告以上開機具作為賭具，與不特定之成年顧客投入十元硬幣之現金作為賭
      資，憑資夾取綁有紅包袋之娃娃等物品，再依所夾得之紅包袋內之兌換點數，
      決定顧客所贏得之有價值財物。且因把玩之顧客每次是否得以順利夾得紅包袋
      之機率並不確定。縱於符合上開強制夾取之設定時，顧客得強制夾得之紅包袋
      內裝之兌換點數，究屬可兌換為低價值或高價值財物之機率，亦不固定，在在
      足徵具有射倖性。
  ２、復參以不特定之成年顧客每次把玩之代價僅十元，而被告提供兌換之最高額財
      物ＤＶＤ光碟機之價值高達約一千九百十元，衡情顯已非屬刑法第二百六十六
      條第一項但書所定「以供人暫時娛樂之物為賭」之情形。準此，堪認被告辯稱
      ：其並無賭博之犯行云云，實無足取。
  ３、此外，尚有搜索扣押筆錄一紙，照片三十六幀在卷可稽，復有上開被告所有「
      選物販賣機（II代）」一臺（含ＩＣ板一片），及兌換點券共計十二張扣案可
      資佐證。本案事證明確，被告乙○○賭博等犯行堪予認定。
二、核被告乙○○所為，係犯刑法第二百六十六條第一項前段賭博罪。被告乙○○就
    以其所有上開扣案之「選物販賣機（II代）」為賭具，多次與不特定之成年顧客
    ，相互賭博財物之犯行部分，與同案被告丙○○間，具有犯意之聯絡及行為之分
    擔，為共同正犯。被告乙○○所犯上開數次賭博行為，時間緊接，觸犯構成要件
    相同之罪，顯係基於概括犯意為之，為連續犯，應依刑法第五十六條規定，論以
    一罪，並加重其刑。原審依刑法第二十八條、第五十六條、第二百六十六條第一
    項前段、第二項、第四十二條第二項、第三十八條第一項第二款，罰金罰鍰提高
    標準條例第一條前段、第二條，審酌被告乙○○高中畢業，正值青年，係因圖謀
    不法而獲之小利致犯本罪，犯罪手段尚屬平和，犯罪所生危害非屬鉅大，實際犯
    罪所得亦非屬豐厚，暨犯罪後否認犯行，態度非屬良好等一切情狀，量處如原審
    主文第二項所示之刑，並諭知易服勞役之折算標準。同時說明扣案編號二之上開
    「選物販賣機（II代）」之賭具一臺（含ＩＣ板一片），為供被告乙○○與同案
    被告丙○○二人共同犯罪所用之賭具，應依刑法第二百六十六條第二項規定，予
    以宣告沒收。扣案之兌換點卷共計十二張，係被告乙○○所有，供與同案被告丙
    ○○共同犯賭博罪所用，應依刑法第三十八條第一項第二款規定，予以宣告沒收
    。至扣案之帳冊五張，雖屬被告乙○○所有，但係供記載被告乙○○向其他人承
    租場地，擺設機具之用，核非屬供本件犯罪所用，且非屬違禁物，自不得予以宣
    告法收。核其認事用法，並無不合，量刑亦妥適。被告上訴仍執前詞否認犯罪，
    為無理由，應予駁回。
三、據上論斷，應依刑事訴訟法第三百六十八條，判決如主文。
本案經檢察官甲○○到庭執行職務。
中      華      民      國     九十四    年    一      月     十一      日
                                   臺灣高等法院臺中分院刑事第六庭
                                         審判長法　官　李  文  雄
                                               法　官  邱  顯  祥
                                               法　官  劉　連　星
右正本證明與原本無異。
不得上訴。
                                               書記官  李  妍  嬅
中     華     民     國     九十四     年      一      月     十二      日
附錄論罪科刑法條
刑法第二百六十六條
在公共場所或公眾得出入之場所賭博財物者，處一千元以下罰金。但以供人暫時娛樂
之物為賭者，不在此限。
當場賭博之器具與在賭檯或兌換籌碼處之財物，不問屬於犯人與否，沒收之。
                                                              　　　　　Ｆ
